【裁判字號】    99,交聲,2445
【裁判日期】    990901
【裁判案由】    交管條例聲異
【裁判全文】
臺灣板橋地方法院交通事件裁定        99年度交聲字第2445號
原處分機關  交通部公路總局臺北區監理所
異  議  人  甲○○
上列異議人即受處分人因違反道路交通管理處罰條例案件，對於
交通部公路總局臺北區監理所民國99年8 月3 日所為之處分（處
分案號：北監自裁字第裁40-Z6A012309號），聲明異議，本院裁
定如下：
    主  文
異議駁回。
    理  由
一、原處分意旨略以：異議人即受處分人甲○○於民國99年7 月
    28日19時50分許，駕駛車號P7-1830 號自用一般小客車，在
    國道三號南下46.5公里處，經警以酒精測定器實施酒測，測
    得其酒精濃度為每公升0.28毫克，遭內政部警政署國道公路
    警察局第六警察隊執勤員警當場舉發，經原處分機關以受處
    分人因「駕駛執照吊扣期間駕駛汽車，且酒精濃度超過規定
    標準」，依道路交通管理處罰條例第35條第3 項之規定，處
    罰鍰新臺幣6 萬元整，吊銷駕駛執照，3 年內不得重新考領
    ，並依同條例第24條第1 項第2 款（裁決書漏載第1 項第2
    款）之規定施以道路交通安全講習等語。
二、聲明異議意旨略以：伊確實有於上開時間，酒後駕駛上開自
    小客車行經上述地點，但當時係因缺錢正趕赴親友家週轉，
    未料中午喝了兩瓶啤酒睡了4 、5 個小時後還有酒氣，且員
    警對異議人進行酒測前，伊因為有吃檳榔沒有漱口，所以有
    要求員警再予第二次酒測之機會，但員警不同意，為此不服
    而聲明異議云云。
三、按汽車駕駛人，駕駛汽車經測試檢定有酒精濃度超過規定標
    準者，處新臺幣一萬五千元以上六萬元以下罰鍰，並當場移
    置保管其車輛及吊扣其駕駛執照一年；汽車駕駛人經依第一
    項規定吊扣駕駛執照，並於吊扣期間再有第一項情形者，處
    新臺幣六萬元罰鍰，並當場移置保管該汽車及吊銷其駕駛執
    照；因而肇事致人受傷者，並吊扣其駕駛執照二年；如肇事
    致人重傷或死亡者，吊銷其駕駛執照，並不得再考領。又汽
    車駕駛人，曾依第二十九條第四項、第三十條第三項、第三
    十五條第三項前段、第四項前段、第三十七條第三項、第四
    十三條、第六十一條第一項第三款、第四款後段規定吊銷駕
    駛執照者，三年內不得考領駕駛執照，道路交通管理處罰條
    例第35條第1 項第1 款、第3 項、第67第2 項分別定有明文
    。又按汽車駕駛人有飲用酒類後其吐氣所含酒精濃度超過每
    公升0.25毫克以上者，不得駕車，道路交通安全規則第114
    條第2 款與違反道路交通管理事件統一裁罰標準表分別定有
    明文。
四、經查：
（一）異議人於99年7 月28日19時50分許，在國道三號南下46.5
      公里處，為警攔查酒後駕駛車號P7-1830 號自用一般小客
      車行至上開地點，經內政部警政署國道公路警察局第六警
      察隊執勤員警對異議人施以酒精濃度測試，測得其呼氣酒
      精濃度達每公升0.28毫克，乃當場掣單舉發，並經原處分
      機關即交通部公路總局臺北區監理所裁處罰鍰新臺幣6 萬
      元整，吊銷駕駛執照，3 年內不得重新考領，並應參加道
      路交通安全講習等情，業據異議人坦認在卷，並有卷附上
      開舉發通知單、裁決書在卷可佐，又異議人甲○○前因酒
      後駕車肇事致人受傷，被裁罰吊扣駕駛執照2 年（自98年
      7 月21日至100 年7 月20日止），有異議人甲○○之駕籍
      資料、本院99年8 月30日電話紀錄各1 份在卷可考，故上
      開事實，堪認屬實。
（二）被告雖以前揭情詞置辯，惟按警察職權行使法第8 條第1
      項規定：「警察對於已發生危害或依客觀合理判斷易生危
      害之交通工具，得予以攔停並採行下列措施：…三、要求
      駕駛人接受酒精濃度測試之檢定」，是故，若員警對於異
      議人駕駛車輛情狀認為有危害交通安全之虞，即得予以攔
      停實施酒測。又按警察人員於執行酒精濃度測試時，於測
      量前應先確定受測者已飲酒結束15分鐘以上「或」提供礦
      泉水給受測者漱口，避免口腔殘存酒精，致影響準確度一
      節，是在避免飲酒後15分鐘內即實施酒測，致影響酒測準
      確度之情形，而據異議人所述情節，本件異議人縱於酒測
      前曾吃檳榔，然此並不影響酒精濃度之測試，況實施酒測
      之時間距離飲酒之時間既已間隔4 、5 小時，即無上開影
      響酒測準確度之顧慮，亦即在此情形之下並不需要讓異議
      人漱口或休息15分鐘，原舉發單位之上開舉發過程並無違
      法或不當之處。況道路交通管理處罰條例處罰前開酒精濃
      度超過規定標準仍駕車之立法目的，乃在保護其他駕駛人
      及行人之生命、身體、財產之安全，其酒後駕車之危險性
      並不因行為人是基於何動機或目的駕車而有差異，是異議
      人上開所辯「係因缺錢正趕赴親友家週轉」而酒後駕車云
      云，仍無解於異議人之違規責任。從而，異議人有前揭之
      違規行為，堪以認定。
五、綜上所述，異議人於前揭時地駕駛車號P7-1830 號自用小客
    車，而其前因酒醉駕車當時仍在吊扣駕駛執照期間，仍駕駛
    汽車經測試酒精濃度超過規定標準之違規事實，洵堪認定。
    是原處分機關據以援引前揭規定，裁處罰鍰新臺幣6 萬元整
    ，吊銷駕駛執照，3 年內不得重新考領，並應參加道路交通
    安全講習，於法相合，亦屬允當，本件異議為無理由，應予
    駁回。
據上論斷，應依道路交通案件處理辦法第19條，裁定如主文。
中    華    民    國    99    年    9     月    1     日
                        交通法庭法  官  張誌洋
以上正本證明與原本無異。
如不服本裁定應於送達後5 日內向本院提出抗告狀。
                                書記官  張桐嘉
中    華    民    國    99    年    9     月    2     日

司法院資訊處製作；財團法人民間司法改革基金會備份。
